臺灣桃園地方法院刑事判決　　　　　　110年度交易字第409號
公　訴　人　臺灣桃園地方檢察署檢察官
被　　　告　蘇永澤



上列被告因過失傷害案件，經檢察官聲請簡易判決處刑（110 年
度偵字第24041 號），本院認不宜逕以簡易判決處刑（110 年度
桃交簡字第1993號），改依通常程序審理，判決如下︰
    主  文
本件公訴不受理。
    理  由
一、按檢察官聲請以簡易判決處刑之案件，經法院認為有刑事訴
    訟法第451 條之1 第4 項但書之情形者，應適用通常程序審
    判之，同法第452 條定有明文。經查：本件被告蘇永澤被訴
    過失傷害案件，本院認有刑事訴訟法第451 條之1 第4 項但
    書第3 款（法院於審理後，認應為無罪、免訴、不受理或管
    轄錯誤判決之諭知者）之情形，揆諸上揭規定，應適用通常
    程序審判之，合先敘明。
二、本件聲請簡易判決處刑意旨（詳如附件聲請簡易判決處刑書
    所載），認被告蘇永澤涉犯刑法第284 條前段（聲請意旨誤
    載為刑法第284 條第1項前段）過失傷害罪嫌。
三、按告訴乃論之罪，告訴人於第一審辯論終結前，得撤回其告
    訴；其告訴經撤回者，法院應諭知不受理之判決，並得不經
    言詞辯論為之，刑事訴訟法第238 條第1 項、第303 條第3
    款、第307 條分別定有明文。本件聲請意旨所指被告之犯罪
    事實，如成立犯罪，乃屬刑法第284 條前段過失傷害罪，依
    同法第287 條前段規定，須告訴乃論。茲因告訴人許澤仁（
    現年18歲）暨其法定代理人與被告已於110 年9 月27日調解
    成立，告訴人並於當日具狀撤回本件告訴等情，有本院當日
    調解筆錄、訊問筆錄及告訴人刑事撤回告訴狀在卷可稽（見
    本院110 年度桃交簡字第1993號卷，第46至51頁），揆諸上
    揭規定，爰不經言詞辯論，逕諭知不受理之判決。
四、據上論斷，應依刑事訴訟法第452 條、第303 條第3 款、第
    307 條，判決如主文。
本案經檢察官邱文中聲請以簡易判決處刑。
中    華    民    國   110    年    10    月    4     日
                  刑事第十一庭    法  官  翁健剛
上正本證明與原本無異。
如不服本判決應於收受判決後20日內向本院提出上訴書狀，並應
敘述具體理由。其未敘述上訴理由者，應於上訴期間屆滿後20日
內向本院補提理由書(均須按他造當事人之人數附繕本)「切勿逕
送上級法院」。
                                  書記官  黃挺豪
中    華    民    國   110    年    10    月    5     日
附件：
臺灣桃園地方檢察署檢察官聲請簡易判決處刑書
                                    110年度偵字第24041號
    被      告  蘇永澤  男  57歲（民國00年0月00日生）
                        住桃園市○○區○○路000號11樓之1
                          7
                        居桃園市○○區○○路000○0號
                        國民身分證統一編號：Z000000000號
上列被告因過失傷害案件，業經偵查終結，認為宜以簡易判決處
刑，茲將犯罪事實及證據並所犯法條分敘如下：
        犯罪事實
一、蘇永澤於民國110年2月15日19時14分許，駕駛車號000-0000
    號自用小客車，先行顯示方向燈左轉而沿桃園市龜山區長壽
    2段往桃園區方向行駛，完成左轉後前行至長壽路270之1號
    其居處前欲右轉進入車庫時，本應注意行車遇有轉向，右轉
    彎時，應先顯示車輛前後之右邊方向燈光，或由駕駛人表示
    左臂向上，手掌向右微曲之手勢；並應先顯示車輛前後之右
    邊方向燈光，且應顯示至完成轉彎之行為，而依當時天候晴
    、夜間有照明、柏油路面乾燥、無缺陷、無障礙物、視距良
    好等情，並無不能注意之情事，竟疏未注意顯示右轉方向燈
    隨即先向中間車道、內側車道車道線位置內切後，再貿然外
    切右轉，適有外側車道直行由許澤仁騎乘之車號000-0000號
    重型機車駛至，雙方閃避不及發生碰撞，致許澤仁受有雙手
    多處擦傷、胸骨骨折、肺挫傷等傷害。
二、案經許澤仁告訴偵辦。
        證據並所犯法條
一、被告蘇永澤經傳喚並未到庭，於警詢時辯稱：當時我要右轉
    進家中車庫，途中我看照後鏡，對方就突然撞過來，就發生
    車禍了，我有打方向燈，因為我當時往外切要右轉進家中車
    庫，突然看到對方出現，我向左閃避，方向燈就自動退掉了
    等語。經查：上揭犯罪事實業據證人許澤仁具結證述：我是
    直行車，被告是從右邊的停車格駛出（按被告非由停車格駛
    出）到中間車道，又突然右轉，我來不及反應，被告右轉沒
    有打方向燈等語明確，核與勘驗卷附光碟第2、5檔案所示監
    視器及後車行車紀錄器顯示被告肇事前先往內切再外切右轉
    均未顯示方向燈相符，有勘驗紀錄在卷可稽，堪認被告上開
    置辯經顯示右轉方向燈乙情不足採信。此外，復有道路交通
    事故現場圖、道路交通事故調查報告表(一)(二)、列印截圖
    3張及現場照片16張、診斷證明書等在卷可稽。按行車遇有
    轉向、減速暫停、讓車、倒車、變換車道等情況時所用之燈
    光及駕駛人之手勢，應依下列規定：一、右轉彎時，應先顯
    示車輛前後之右邊方向燈光，或由駕駛人表示左臂向上，手
    掌向右微曲之手勢；汽車駕駛人，應依下列規定使用方向燈
    ：二、左（右）轉彎時，應先顯示車輛前後之左（右）邊方
    向燈光；變換車道時，應先顯示欲變換車道方向之燈光，並
    應顯示至完成轉彎或變換車道之行為，道路交通安全規則第
    91條第1項第1款、第109條第2項第2款分別訂有明文，被告
    自應注意上述規定，而依前載客觀路況，並無不能注意之情
    事，竟疏於注意顯示方向燈貿然右轉以致肇事，自有過失，
    且其過失行為與告訴人所受傷害結果間，衡之社會一般通念
    ，顯然具有相當因果關係，被告犯嫌自堪認定。至告訴人警
    詢稱時速60公里，嗣後到庭空言翻供並無可採，然縱告訴人
    與有過失，亦不影響被告刑責之認定，附此敘明。
二、核被告所為，係犯刑法第284條第1項前段過失傷害罪嫌。
三、依刑事訴訟法第451條第1項聲請逕以簡易判決處刑。
    此  致
臺灣桃園地方法院
中    華    民    國   110    年    7     月    27    日
                              檢  察  官 邱 文 中
本件證明與原本無異
中    華    民    國   110    年    8     月    5     日
                              書  記  官 劉 伯 雄